【裁判字號】    99,交聲,248
【裁判日期】    991116
【裁判案由】    違反道路交通管理處罰條例
【裁判全文】
臺灣宜蘭地方法院交通事件裁定         99年度交聲字第248號
原處分機關  交通部公路總局臺北區監理所宜蘭監理站
異  議  人
即受處分人  林少君
上列受處分人因違反道路交通管理處罰條例案件，對於交通部公
路總局臺北區監理所宜蘭監理站民國99年9月8日所為之宜監字第
裁43-Q00000000號裁決聲明異議，本院裁定如下：
    主  文
異議駁回。
    理  由
一、原處分意旨略以：異議人即受處分人林少君於民國99年3月2
    9日上午10時10分許，駕駛車牌號碼331-AP號營業貨運曳引
    車行經省道台七線108公里處，因違反道路交通安全規則而
    肇事致人死亡，宜蘭縣政府警察局員警遂以宜警交字第Q000
    00000號製單舉發，交通部公路總局臺北區監理所宜蘭監理
    站遂依道路交通管理處罰條例第61條第1項第4款規定，裁處
    吊銷異議人之駕駛執照（指吊銷異議人林少君所持有各級車
    類之駕駛執照，包括職業聯結車駕駛執照）。
二、異議意旨略以：本件車禍之發生雙方均有疏失，異議人全家
    均靠異議人駕駛聯結車維生，希望不要吊銷異議人之職業聯
    結車駕駛執照，為此提出異議，請求撤銷原處分。
三、按汽車駕駛人，駕駛汽車有違反道路交通安全規則，因而肇
    事致人死亡之情形者，吊銷其駕駛執照；汽車駕駛人，因違
    反本條例及道路交通安全規則之規定，受吊銷駕駛執照處分
    時，吊銷其執有各級車類之駕駛執照，道路交通管理處罰條
    例第61條第1項第4款、第68條定有明文。經查：
（一）異議人林少君於99年3月29日上午10時10分許，駕駛車牌
      號碼331-AP號營業貨運曳引車行經省道台七線108公里處
      之無號誌交岔路口處時，與由該交岔口騎駛機車穿越道路
      之李春旺發生撞擊，導致李春旺因而傷重死亡之事實，已
      據異議人於警詢及本院調查時坦認在卷（見本院卷第19至
      20、37至38頁），核與證人李阿溪於警詢時證述李春旺因
      騎機車穿越道路發生車禍因而死亡之情節相符（見本院卷
      第21頁），並有道路交通事故現場圖、道路交通事故調查
      報告各一件及事故現場相片26張在卷可稽在卷可稽，自堪
      以認定。
（二）查關於本件車禍之肇事責任，訊據異議人業已供承「我認
      為車禍的發生我的速度有點快，我認為車禍的發生我自己
      也有疏失」等情在卷（見本院卷第38頁），且本件過失致
      死刑事案件經移送檢察官偵查後，檢察官囑託臺灣省基宜
      區車輛行車事故鑑定委員會鑑定本件車禍之肇事因素，其
      鑑定結果認為「一、李春旺駕駛輕機車，由無號誌岔路口
      穿越道路未看清楚來往車輛，為肇事主因。二、林少君駕
      駛營業半聯結車，行經無號誌岔路口，疏未減速慢行，作
      隨時停車之準備，為肇事次因。」，亦有該鑑定委員會基
      宜區990242號鑑定意見書在卷可稽（見本院卷第41至42頁
      ）。是以關於本件車禍之發生，異議人有「行經無號誌之
      交岔路口時，疏未注意減速慢行，作隨時停車之準備」之
      疏失，已堪認定。
（三）按於行經無號誌之交岔路口時，應減速慢行，作隨時停車
      之準備，道路交通安全規則第93條第1項第2款定有明文，
      本件異議人就車禍之發生既有「行經無號誌之交岔路口時
      ，疏未注意減速慢行，作隨時停車之準備」之疏失，其駕
      駛行為顯已違反首揭道路交通安全規則第93條第1項第2款
      之規定，並因而肇事致人死亡，則舉發機關以異議人有前
      舉道路交通管理處罰條例第61條第1項第4款所規定「駕駛
      汽車有違反道路交通安全規則，因而肇事致人死亡」之情
      形，而予以開單舉發，原處分機關因而依上開規定裁處吊
      銷異議人之駕駛執照（指吊銷異議人所持有各級車類之駕
      駛執照，包括職業聯結車駕駛執照），此一舉發及裁決於
      法均無不當或違法之處，異議人主張「本件車禍之發生雙
      方均有疏失，異議人全家均靠異議人駕駛聯結車維生，希
      望不要吊銷異議人之職業聯結車駕駛執照。」云云，顯然
      於法無據，並不足採。又本件事證已明，異議人請求於刑
      事訴訟終結前，裁定停止本件程序，本院認為尚無此必要
      ，附此敘明。
四、綜上所述，原處分機關所為之本件裁決，核與前舉道路交通
    管理處罰條例第61條第1項第4款之規定相符，並無不當或違
    法之處，故異議人以首揭情詞，對於上開裁決提起異議，並
    無理由，應予駁回。
五、據上論斷，依道路交通事件處理辦法第18條，裁定如主文。
中    華    民    國    99    年    11    月    16    日
                  交通法庭法  官  劉家祥
以上正本證明與原本無異。
如不服本裁定，應於裁定送達後5日內，向本院提出抗告狀。（
應附繕本）
                          書記官  葉書毓
中    華    民    國    99    年    11    月    16    日

司法院資訊處製作；財團法人民間司法改革基金會備份。
